【裁判字號】    95,中交簡上,659
【裁判日期】    951103
【裁判案由】    公共危險
【裁判全文】
臺灣臺中地方法院刑事判決         95年度中交簡上字第659號
上  訴  人  臺灣臺中地方法院檢察署檢察官
被      告  甲○○
上列上訴人因被告公共危險案件，不服本院九十五年度中交簡字
第一四○九號中華民國九十五年八月十七日第一審簡易判決（原
聲請簡易判決處刑案號：臺灣臺中地方法院檢察署九十五年度速
偵字第二九二八號），提起上訴，本院管轄第二審之合議庭判決
如下：
    主          文
上訴駁回。
    犯罪事實及理由
一、本案經本院合議庭審理結果，認第一審簡易判決認事用法及
    量刑均無不當，應予維持，並引用第一審判決書記載之犯罪
    事實、證據及理由（如附件）。
二、檢察官上訴意旨略以：行政罰法自民國九十五年二月五日起
    施行，該法第二十六條第一項前段規定，一行為同時觸犯刑
    事法律與違反行政法上義務規定者，依刑事法律處罰之。本
    件被告甲○○酒後駕車，經警測得其呼氣酒精濃度達每公升
    零點七八毫克，原審僅判處拘役五十日，量刑過輕，尚有未
    洽，爰提起上訴請求撤銷改判等語。
三、經查：被告服用酒類不能安全駕駛動力交通工具而駕駛之犯
    罪事實，業據其於警詢、偵查及本院審理時坦承不諱，並有
    臺中市警察局第五分局文昌派出所職務報告書、刑法第一百
    八十五條之三案件酒測觀察紀錄表、酒精測定紀錄表、舉發
    違反道路交通管理事件通知單各一份附卷可稽，足認被告前
    開自白與事實相符，從而本件事證明確，被告酒醉駕車犯行
    堪以認定。原審認被告所為係犯刑法第一百八十五條之三公
    共危險罪，判處被告拘役五十日，並諭知以新臺幣（下同）
    一千元折算一日作為易科罰金之折算標準，其認事用法，並
    無不當。檢察官上訴意旨雖認原審量刑過輕，惟關於刑之量
    定，係實體法上賦予法院得為自由裁量之事項，倘其未有逾
    越法律所規定之範圍，或濫用其權限，即不得任意指摘為違
    法，最高法院著有七十五年台上字第七○三三號判例可資參
    照，且在同一犯罪事實與情節，如別無其他加重或減輕之原
    因，下級審量定之刑，亦無過重或失輕之不當情形，則上級
    審法院對下級審法院之職權行使，原則上應予尊重（最高法
    院八十五年度台上字第二四四六號判決意旨參照）。而刑罰
    與行政罰之性質、效果及影響本不相同，原即難以相提並論
    ，況拘役刑屬自由刑，原審判處拘役雖併諭知易科罰金之折
    算標準，然是否准予易科，執行檢察官仍得依規定審酌，難
    以行政罰法已於九十五年二月五日施行，即認原審判處被告
    拘役五十日屬於過輕。又本件被告雖有酒後駕車之行為，惟
    其係經警察攔檢查獲，並非因肇事而遭查獲，其犯罪所生危
    害尚非重大，是原審於法定量刑範圍內予以量處，原無不當
    ，且量刑本屬法院就個案為裁量之職權，原審綜合各情，判
    處被告拘役五十日，如易科罰金以一千元折算一日，難謂有
    何違法失當之處。因此，本院認檢察官以原審量刑過輕為由
    ，提起上訴請求撤銷改判為無理由，應予駁回。
據上論斷，應依刑事訴訟法第四百五十五條之一第三項、第三百
七十三條、第三百六十八條，判決如主文。
中    華    民    國    95    年    11    月    3     日
                  刑事第十二庭  審判長法  官  莊深淵
                                      法  官  蔡建興
                                      法  官  羅智文
上正本證明與原本無異。
本件不得上訴。
                                      書記官  孫立文
中    華    民    國    95    年    11    月    3     日


司法院資訊處製作；財團法人民間司法改革基金會備份。
